【裁判字號】    90,簡抗,25
【裁判日期】    901031
【裁判案由】    給付票款
【裁判全文】
臺灣高雄地方法院民事裁定  九十年度簡抗字第二五號
    抗  告  人  甲○○
    法定代理人  余聲賢
右當事人間請求給付票款事件，抗告人對於民國九十年九月二十二日本院高雄簡易庭
九十年度雄簡字第一八八一號裁定提起抗告，本院裁定如左：
    主        文
抗告駁回。
抗告程序費用由抗告人負擔。
    理        由
一、本件抗告意旨：本院九十年度雄簡字第一八八一號判決，雖於民國九十年八月二
    十八日送達抗告人，故截至同年九月十七日即已屆滿上訴期間，但因抗告人現於
    台北工作，並於九月十七日、十八日受納莉颱風之侵襲，各機關學校均停止上班
    上課，故抗告人始延至九月十九日才由台北寄出上訴書狀，是請求本院酌情鑒核
    ，核予駁回本院高雄簡易庭於九月二十二日所為駁回抗告人於原審提起上訴之民
    事裁定。
二、按提起第二審上訴，應於第一審判決送達後二十日之不變期間內為之，提起上訴
    如逾上訴期間者，原第一審法院應以裁定駁回之，民事訴訟法第四百四十條前段
    、第四百四十二條第一項定有明文。又依同法第四百三十六條之一第三項規定，
    於簡易訴訟程序事件之第二審上訴程序準用前開規定。
三、經查，本件第一審判決於九十年八月二十八日送達與上訴人即本件之抗告人，有
    送達證書附於原審卷可稽，是上訴期間自送達判決翌日起算至九十年九月十七日
    止即已屆滿，而抗告人延至九十年九月二十日始行提起上訴，已逾二十日之不變
    期間，依上說明，自應予以駁回。從而，本件抗告人既逾期上訴，原審以其逾期
    上訴為由駁回抗告人之上訴，於法並無不合。抗告意旨仍執前詞指摘原裁定不當
    ，提起抗告，為無理由，應予駁回。再按於一定期日或期間內，應為意思表示或
    給付者，其期日或其期間之末日，為星期日、紀念日或其他休息日時，以其休息
    日之次日為之，為民法第一百二十二條所明文規定；而所謂其他休息日是以法院
    之辦公時間定其標準，而非以當事人所在地是否經政府機關明令無須辦公為準。
    又查，納莉颱風雖於九十年九月十七日至十九日侵襲臺灣，然各地受害情況不一
    ，本院所轄之高雄縣市於○段期間內並無停止上班、上課，此有行政院人事行政
    局之天然災害停止辦公及上課情形一覽表在卷可參，故並無應以休息日之次日延
    長上訴期間之問題，是抗告人以此為辯，仍不足採，併予敘明。
四、依民事訴訟法第四百三十六條之一第三項、第四百九十二條第一項、第九十五條
    、第七十八條，裁定如主文。
中      華      民      國    九十      年      十      月    三十一    日
                              臺灣高雄地方法院民事第一庭
~B法      官   楊富強
~B法      官   方百正
~B法      官   林靜梅
右為正本係照原本作成。
對於簡易訴訟程序之第二審裁判，其上訴利益逾民事訴訟法第四百六十六條所定數額
者，當事人僅得以其適用法規顯有錯誤為理由，於本裁定送達後十日之不變期間內，
逕向最高法院提出抗告。
中      華      民      國    九十      年      十      月    三十一    日
~B法院書記官  曾瓊玉


司法院資訊處製作；財團法人民間司法改革基金會備份。
